Minutes et répertoires du notaire Claude II BOREAU, 28 avril 1547 - 13 avril 1557 (étude VIII)
Archives nationales
- Minutes de Claude II BOREAU, 28 avril 1547 - 13 avril 1557; MC/ET/VIII/74 - MC/ET/VIII/82
  - Minutes. 1551, 1er avril - 1552, 9 avril, 1er avril 1551 - 9 avril 1552; MC/ET/VIII/78; registre
    - Mariage., 20 décembre 1551; MC/ET/VIII/78
      Profession: vendeur de vins (jure), Paris.
      Nom, qualité: (M.) Boursier, Antoine.
      Relations: neveu de l'intervenant 4.
      Nom, qualité: (M.) Aubry, Christophe (bourgeois de Paris).
      Relations: oncle maternel de l'intervenant 3
    - Vente, ratification, pré, maison, Aigueperse (Puy-de-Dôme)., 22 décembre 1551; MC/ET/VIII/78
      Nom, qualité: (M.) Marillac de, Guillaume.
      Profession: valet de chambre du roi, Paris.
      Nom, qualité: (M.) Marillac de, Julien.
      Profession: trésorier militaire.
      Nom, qualité: (M.) Marillac de, Charles.
      Profession: eveque, Vannes (Morbihan).
      Relations: frère de l'intervenant 1, frère de l'intervenant 2
      acte de vente; ratification
    - Bail à loyer, maison, Paris rue de la Licorne (ile de la Cité)., 22 décembre 1551; MC/ET/VIII/78
      Profession: avocat en Parlement de paris, élu, Corbeil, montlhéry (Essonne).
      Nom, qualité: (M.) Deblet, Vincent.
    - Succession, transaction., 23 décembre 1551; MC/ET/VIII/78
      Nom, qualité: (M.) Marillac de, Gabriel.
      Nom, qualité: (Mme ou Mlle) Loynes de, Anne.
    - Quittance, paiement de travaux de maçonnerie de maison, Paris rue Saint-Andre-des-Arts, image Saint-Martin., 24 décembre 1551; MC/ET/VIII/78
    - Promesse, expédition de lettres d'office de payeur militaire., 29 décembre 1551; MC/ET/VIII/78
      Nom, qualité: (M.) Poelin, Henri.
      Profession: payeur militaire.
      Relations: subrogé(e) de l'intervenant 3.
      Nom, qualité: (M.) Mesnart, Nicolas.
      Domicile: Dijon (Côte-d'Or)
    - Rente, quittance de rachat., 29 décembre 1551; MC/ET/VIII/78
      Nom, qualité: (M.) Foucault, Nicole (seigneur de maudetour).
      Nom, qualité: (M.) Versoris, Guillaume (seigneur de russy).
      Profession: conseiller au châtelet, Paris.
      Relations: tuteur de l'intervenant 4.
      Nom, qualité: (Mme ou Mlle) Versoris, Marguerite
    - Rente, transport, assignation, greniers à sel., 29 décembre 1551; MC/ET/VIII/78
      Nom, qualité: (M.) Dupuy, Clément.
      Nom, qualité: (M.) Paillart, Guy.
    - Bail à rente, transport, héritages., 31 décembre 1551; MC/ET/VIII/78
      Nom, qualité: (M.) Arquinvillier D', Louis (seigneur d'ainvillier).
      Relations: crédirentier(e) de l'intervenant 3, crédirentier(e) de l'intervenant 4.
      Nom, qualité: (M.) Marle de, Guillaume (écuyer, seigneur de chatillon les gonesse).
      Nom, qualité: (M.) Feinx de, Pierre (écuyer, seigneur de la madeleine).
      Nom, qualité: (Mme ou Mlle) Douville ou Ouville de, Renée.
    - LESCOT (Etienne), secrétaire du baron de La Garde, lieutenant général du Roi en mer du Ponant.- Testament concernant.., 3 mars 1552; MC/ET/VIII/78
      testament; Lescot, Etienne; secrétaire
    - Vente, maison (partie de), Paris rue Saint-Jacques, image Saint-Martin., 14 janvier 1751; MC/ET/VIII/78
      Nom, qualité: (M.) Delisle, Arnoul (honorable homme, bourgeois de Paris).
      Nom, qualité: (Mme ou Mlle) Villain, Anne.
      Nom, qualité: (M.) Goterot, Vivant (bourgeois de Paris).
  - Minutes. 1553, 11 avril - 1554, 24 mars, 11 avril 1553 - 24 mars 1554; MC/ET/VIII/79; registre. Document détérioré.
    - Vente de rente par Antoine Fumée, conseiller au Parlement., 11 janvier 1547; MC/ET/VIII/79
      acte de vente; constitution de rente; Fumée, Antoine
    - Marché de construction concernant Toussainctz VILLETTE, maçon à Saint-Germain-des-Prés., 12 janvier 1547; MC/ET/VIII/79
      marché; Saint-Germain-des-Prés (hameau); Villette, Toussaint; maçon
    - Transfert de privilège pour quelques traductions de Jacques Vincent avec un libraire, 1er août 1553; MC/ET/VIII/79
      Actes signalés par les lecteurs et correspondants du Minutier central des notaires de Paris, 2000-2011 (base de données migrée: voir contexte dans le Plan d’orientation général - Notaires de Paris, guides thématiques du Minutier).
      Date de création de la notice: 2005
      transport de droits; Vincent, Jacques; libraire; traducteur
    - Acte concernant Jean Lemay, maître graveur de sceaulx à Paris., 5 septembre 1553; MC/ET/VIII/79
      Lemay, Jean; graveur
    - Jean-Baptiste GONDI, marchand florentin., 2 novembre 1553; MC/ET/VIII/79
      Florence (Italie); Gondi, Jean-Baptiste; commerçant
  - Minutes. 1554, 29 mars - 1555, 10 avril, 29 mars 1554 - 10 avril 1555; MC/ET/VIII/80; registre
    - Testament de François de CLEVES, duc de Nivernois, présent à Paris, 'sain sur ses pieds'., 1554; MC/ET/VIII/80
      testament; Nevers, François de Clèves (1516-1561, duc de)
    - Nombreux actes intéressant la famille Spifame, sans date [29 mars-31 décembre 1554]., 29 mars 1554 - 1554; MC/ET/VIII/80
      Métiers, personnes, lieux, 1540-1600 (1423 actes), par Catherine Grodecki, 1971-1986 (fichier papier entièrement dématérialisé; voir contexte dans le Plan d’orientation général - Notaires de Paris, guides thématiques du Minutier).
      Spifame (famille)
    - Marché par Jacques Vivier, dit Coctin, marchand tuilier à la Ferté -au-Court en Brie, envers Guillaume de Marillac, général des monnaies, pour fournir la tuile pour lui couvrir 10 travées de maisons qu'il fait construire en sa terre de Ferrieres. Prix 45 sols tz. le mille., 31 mars 1554; MC/ET/VIII/80
      marché; Vivier dit Coctin, Jacques; Marillac, Guillaume de; commerçant; couvreur; général des monnaies (Ancien Régime)
    - Foi et hommage de la châtellenie de Ferrières en Brie à Claude de La Fayette, seigneur de Saint-Rommain., 23 mai 1554; MC/ET/VIII/80
      déclaration féodale; La Fayette, Claude de (seigneur de Saint-Rommain)
    - Testament de Georges de CLERMONT, seigneur du lieu, capitaine de cent chevaux, 'sur ses pieds, sain, de bon propos, considérant en luy le péril de la guerre, pour aller à laquelle il est acheminé pour le service du Roy et de la chose publique'., 31 mai 1554; MC/ET/VIII/80
      testament; Clermont, Georges de (15..-15..?)
    - Bail des revenus de l'abbaye de Chaalis à Alexandre Zervinat, docteur en droits, protonotaire du Saint-Siège, vicaire général du cardinal de Ferrare, abbé de Chaalis, par son procureur., 9 juin 1554; MC/ET/VIII/80
      bail; Zervinat, Alexandre; abbé
    - Testament et partage de succession de Charles de Luxembourg, vicomte de Martigues, entre Jean de Bretagne duc d'Etampes, son oncle, et François de Clèves, duc de Nivernais., 28 juin 1554; MC/ET/VIII/80
      testament; partage; Luxembourg, Charles de (151.-1553); Nevers, François de Clèves (duc de, 1516-1561); Etampes, Jean de Brosse (1505?-1565?, duc d')
    - Nombreux actes passés à cette date et à d'autres dates concernant Christophe de Thou, conseiller au Parlement, prévôt des Marchands., 12 juillet 1554; MC/ET/VIII/80
      Thou, Christophe de; prévôt des marchands (Ancien Régime)
    - Testament de Clement DUPUY, avocat au Parlement, 'malade' en sa maison, au faubourg Saint-Germain-des-Près (Il prie et requiert ses grands amis, Braudelis de TROTY, grand prevôt en l'église de Ferrare, et Thomas de MOUSTO, prevôt de l'église de Laval, d'intercéder auprès du cardinal de Ferrare 'd'avoyr en recommandacion les enffans dud. testateur et leur ayder en faveur et contemplacion des services que ledit testateur a faictz et s'est efforcé faire aud. seigneur reverendissime')., 27 juillet 1554; MC/ET/VIII/80
      testament; Saint-Germain-des-Prés (hameau); Laval (Mayenne); Ferrare (Italie); Dupuy, Clément; Troty, Braudelis de; Mousto, Thomas de; Este, Hippolyte d' (1509-1572); avocat au parlement (Ancien Régime); chanoine; cardinal
    - Testament de Pierre Canaye, marchand teinturier, en société avec ses frères Jean et Philippe, fait en sa maison sise au faubourg Saint-Marcel., 30 juillet 1554; MC/ET/VIII/80
      testament; Saint-Marcel (faubourg); Canaye, Pierre; Canaye, Jean; Canaye, Philippe; commerçant; teinturier blanchisseur
    - Tenture d'église pour Jérôme Burgensis. - Marché par lequel Jacques Langlois, maître tapissier de haute lisse rue du Roi-de-Sicile, promet à Jérôme Burgensis, abbé commendataire de Saint-Pierre-aux-Monts de Chalons (...)., 16 août 1554; MC/ET/VIII/80
      Documents du Minutier central des notaires de Paris, Histoire de l'art au XVIe siècle (1540-1600) [525 actes], par Catherine Grodecki, tome I, Architecture, vitrerie, menuiserie, tapisserie, jardins, Paris, Archives nationales, 1985, p. 294, notice n° 418 (instrument de recherche imprimé dématérialisé, certaines notices sont plus détaillées dans la version intégrale accessible en ligne par la rubrique 'Autres instruments de recherche', voir contexte dans le Plan d’orientation général - Notaires de Paris, guides thématiques du Minutier).
    - Vente du comté de Dampmartin, par Philippe de BOULLAINVILLIER, comte de Dampmartin, et de Faucquembergue, à Anne de MONTMORENCY, connétable de France., 2 novembre 1554; MC/ET/VIII/80
      acte de vente; Dammartin-en-Goële (Seine-et-Marne); Boulainvilliers, Philippe de (15..-15..?); Montmorency, Anne de (1492-1567); connétable de France (Ancien Régime)
    - Transport par Ambroise Paré, chirurgien du roi, maître chirurgien et bourgeois de Paris, à Philippe Leclerc, veuve de Guillaume Bourgoing, conseiller du roi au Parlement, de 100 l.t. de rente audit Paré constituée par le duc de Nevers et feu ledit Bourgoing, moyennant 1.200 l.t., 11 décembre 1554; MC/ET/VIII/80; Fol.499v
      cession; constitution de rente; Paré, Ambroise; Leclerc, Philippe; Bourgoing, Guillaume; chirurgien
  - Minutes. 1555, 23 avril - 1556, 4 avril, 23 avril 1555 - 4 avril 1556; MC/ET/VIII/81; registre
    Actes de Claude II Boreau.
    À partir du f°39, Philippe Lamiral signe presque toujours en premier et Claude II Boreau en second.
  - Minutes. 1556, 6 avril - 1557, 13 avril, 6 avril 1556 - 13 avril 1557; MC/ET/VIII/82; registre. Document détérioré.
    - Accord entre Ambroise Paré, chirurgien et valet de chambre du roi, et Claude Hervé, sergent à verge au Châtelet, qui consentent que le mur qui les séparent soit refait à frais communs., 24 avril 1556; MC/ET/VIII/82; Fol.034v
      accord; Paré, Ambroise; Hervé, Claude; chirurgien; auxiliaire de justice
    - Quittance par Toussaint Villette, maître maçon, demeurant à Saint-Germain-des-Prés, voyer de la seigneurie du lieu, à Ambroise Paré, chirurgien, pour ce qu'il pourrait lui demander pour l'alignement d'un pan de mur, rue de l'Hirondelle, pour la clôture de la cour de la maison dudit Paré et pour d'autres travaux., 18 mai 1556; MC/ET/VIII/82; Fol.111
      quittance; Saint-Germain-des-Prés (hameau); Hirondelle (rue de l'); Villette, Toussaint; Paré, Ambroise; chirurgien; maçon
    - Devis et marché de maçonnerie par Barthélemy de Baulieu, maçon tailleur de pierres, pour construire la salle de bal en l'hôtel du connétable de Montmorency, sis rue Sainte-Avoie, et des étuves dessous, sur les dessins de Jean Bullant qui se porte caution.(voir également les deux marché du 16 avril 1557 qui porte sur des travaux de charpenterie pour le même endroit)., 5 avril 1557; MC/ET/VIII/82; Fol.739
      Lieux et monuments à Paris au XVIe siècle (1070 actes), par C. Grodecki, 1971-1986 (fichier papier entièrement dématérialisé; voir contexte dans le Plan d’orientation général - Notaires de Paris, guides thématiques du Minutier).
      devis; marché; Sainte-Avoie (rue); Montmorency (hôtel de); Beaulieu, Barthélemy de; Bullant, Jean; maçon; tailleur de pierre